臺灣彰化地方法院刑事判決　　　　　　　　　　　　　九十三年度訴字第三一七號
　　公　訴　人　臺灣彰化地方法院檢察署檢察官
　　被　　　告　甲○○
右列被告因違反毒品危害防制條例案件，經檢察官提起公訴（九十三年度毒偵字第四
五○號），本院依刑事訴訟法第二百七十三條之一第一項之規定，裁定改用簡式審判
程序判決如左：
    主  文
甲○○連續施用第壹級毒品，處有期徒刑壹年貳月；又連續施用第貳級毒品，處有期
徒刑柒月，另案所扣之玻璃管貳支沒收銷燬之；主刑部分，應執行有期徒刑壹年捌月
。
    事  實
一、甲○○前於民國九十一年間，因施用毒品案件，經本院裁定送觀察、勒戒後，認
    無繼續施用毒品之傾向，由臺灣彰化地方法院檢察署檢察官於九十一年十一月十
    五日，以九十一年度毒偵字第二一四八號、第二六五七號為不起訴處分確定。惟
    其仍不知悔改，復基於施用第一級毒品海洛因之概括犯意，自九十三年一月十二
    日起，至同年六月五日上午七時許，在其位於彰化縣溪洲鄉○○村○○路十一號
    之住所處等地，以將海洛因摻入香煙內之方式，連續施用第一級毒品海洛因多次
    ，平均一星期施用二至三次；其又另基於施用第二級毒品安非他命之概括犯意，
    自九十三年一月十二日起，至同年六月五日上午七時許，在其上開之住所處等地
    ，以使用玻璃管或以飲料罐自製而成之吸食器（已據甲○○丟棄而滅失），連續
    施用第二級毒品安非他命多次，平均一星期左右施用一次，嗣先於九十三年二月
    十四日，為警在彰化縣溪洲鄉○○村○○○街八十七號處查獲，並扣得第一級毒
    品海洛因三十一包（合計淨重七四‧三八公克）、第二級毒品安非他命十一包（
    合計毛重六十一公克）、塑膠鏟管二支及裝毒品用黑色小皮包二個等物，經警採
    集其尿液送驗，因其檢驗結果呈嗎啡及甲基安非他命陽性反應，始知悉上情；再
    於九十三年五月六日上午八時三十分許，為警在彰化縣田中鎮○○里居○街一八
    ○號處查獲，並扣得第一級毒品海洛因二包（合計毛重三‧○公克）及第二級毒
    品安非他命一包（毛重○‧三公克）等物（臺灣彰化地方法院檢察署以九十三年
    毒偵字第一四○七號案，移請本院併予審判部分）。後甲○○因本案逃匿，而經
    本院於九十三年五月十九日，以九十三年彰院鳴緝字第一八一號發布通緝書，嗣
    於九十三年六月五日十三時十分許，為警在彰化縣員林鎮○○里○○路○段三五
    ○巷六處之地下停車場處緝獲，並扣得第一級毒品海洛因十包（合計毛重一二二
    ‧一公克）、第二級毒品安非他命一包（毛重四‧一公克）、玻璃吸食器二支、
    安非他命吸食器一組、研磨機一台、削尖鏟管二支、削尖吸管一支、電子秤二台
    、電話簿二本、行動電話六具、行動電話ＳＩＭ卡四張等物。
二、案經彰化縣警察局及彰化縣警察局溪湖分局報告臺灣彰化地方法院檢察署檢察官
    依法偵查起訴。
    理  由
一、訊據被告甲○○對其前揭施用毒品之犯罪事實坦白承認，且其於九十三年二月十
    四日為警查獲後，經警採集其尿液驗，結果確呈嗎啡及甲基安非他命陽性反應，
    此有彰化縣衛生局煙毒尿液檢驗成績書一紙附卷可稽，並有供被告施用第二級毒
    品安非他命所用之玻璃管二支扣案可資佐證（扣於另案中）；此外，復有刑案資
    料查註紀錄表、全國施用毒品案件紀錄表及前開九十一年度毒偵字第二一四八號
    、第二六五七號不起訴處分書各一份在卷可考，足認其自白與事實相符而足採信
    ，被告犯行堪予認定，應依法予以論科。
二、核被告甲○○所為，係犯毒品危害防制條例第十條第一項、第二項之施用第一級
    、第二級毒品罪。其於施用毒品前、後持有毒品及施用毒品器具之行為，已為其
    施用毒品犯行所吸收，不另論處。又其先後多次施用第一級毒品海洛因及第二級
    毒品安非他命之犯行，均時間緊接、所犯構成要件相同，顯皆係基於概括犯意為
    之，均應依連續犯之規定論以一罪，並各依法加重其刑，公訴人雖僅就其被告於
    九十三年二月十四日被查獲之犯行予以起訴，惟被告其後之施用毒品犯行與起訴
    有罪部分具有裁判上一罪之連續犯關係，本院自得併予審理；又本案辯論終結後
    ，雖臺灣彰化地方法院檢察署又查知被告於九十三年一月間起至同年五月六日間
    ，亦有施用第一級毒品海洛因及第二級毒品安非他命之犯行，而以九十三年毒偵
    字第一四○七號案，移請本院併予審判，然此併案部分，業在本院審判之範圍內
    ，已無併案必要，應退由檢察官另為適法之處理，附此敘明。其所犯二罪間，犯
    意各別、行為互殊，應分別論罰。爰審酌被告犯罪之動機、目的、方法、手段、
    所生危害，其前因施用毒品，經送戒毒處分後，仍未改其施用毒品之惡習，品行
    不佳，且其先後三次被查獲持有大量之毒品，雖被告均否認為其所有、所用，但
    仍可見其實無戒惕之心，及其犯後對其施用毒品之犯行坦白承認等一切情狀，分
    別量處如主文所示之刑，並定其應執行之刑，以示懲儆。至第三次查獲所扣得之
    玻璃吸食器二支，乃係被告所有且專供其施用第二級毒品安非他命所用之器具，
    業據被告供明在卷，且其上所附著之毒品已難以析離，應依毒品危害防制條例第
    十八條第一項前段之規定，諭知沒收並銷燬之；至本案及另案所扣得之第一級毒
    品海洛因共四十三包（其中三十一包經送驗後合計淨重七四‧三八公克、未送驗
    之十二包合計毛重一二五‧一公克）、第二級毒品安非他命十四包（合計毛重六
    五‧四公克）、安非他命吸食器一組、研磨機一台、削尖鏟管二支、削尖吸管一
    支、電子秤二台、電話簿二本、行動電話六具、行動電話ＳＩＭ卡四張、塑膠鏟
    管二支及裝毒品用黑色小皮包二個等物，因被告均否認為其所有，且被告另涉有
    販賣及運送毒品罪嫌，尚難認為上開扣案之物品與本件之施用毒品罪有關；另被
    告為施用第二級毒品安非他命，而以飲料罐自製而成之吸食器，已據被告丟棄而
    滅失，業據被告供明在卷，故均無從併予宣告沒收，附此敘明。
三、據上論斷，應依刑事訴訟法第二百七十三條之一第一項、第二百九十九條第一項
    前段，毒品危害防制條例第十條第一項、第二項、第十八條第一項前段，刑法第
    十一條前段、第五十六條、第五十一條第五款，判決如主文。
本案經檢察官黃玉琪到庭執行職務。
中      華      民      國    九十三    年      六      月    二十四    日
                                      臺灣彰化地方法院刑事第一庭
                                          法      官  葛  永  輝
右正本證明與原本無異。
如不服本判決，應於判決送達後十日內，向本院提出上訴狀（須附繕本）。
                                          法院書記官  施  惠  卿
中      華      民      國    九十三    年      六      月    二十五    日
毒品危害防制條例第十條
施用第一級毒品者，處六月以上五年以下有期徒刑。
施用第二級毒品者，處三年以下有期徒刑。
